【裁判字號】    97,交聲,1844
【裁判日期】    971017
【裁判案由】    違反道路交通管理處罰條例聲明異議
【裁判全文】
臺灣臺北地方法院交通事件裁定        97年度交聲字第1844號
原處分機關  臺北市交通事件裁決所
異  議  人
即受處分人  甲○○
上列異議人即受處分人因違反道路交通管理處罰條例案件，對於
臺北市交通事件裁決所中華民國97年5 月16日所為之處分（原處
分案號：北市裁四字第裁22-ZFC056562號）聲明異議，本院裁定
如下：
    主      文
原處分撤銷。
甲○○汽車駕駛人，行駛高速公路不遵使用限制、禁止、行車管
制及管理事項之管制規則，而未依標誌、標線、號誌指示行車，
處罰鍰新臺幣陸仟元，並記違規點數壹點。
    理      由
一、聲明異議意旨略以：異議人即受處分人甲○○固不爭執有本
    件違規事實，惟已於民國96年間將此筆違規罰鍰繳清，但未
    保留相關繳款單據，且96年10月17日換發行照時，經電腦查
    詢並無任何違規罰鍰，故不應再次遭到罰鍰云云。
二、按汽車行駛於高速公路、快速公路或設站管制之道路，不遵
    使用限制、禁止、行車管制及管理事項之管制規則而有未依
    標誌、標線、號誌指示行車之行為者，處汽車駕駛人新臺幣
    （下同）3,000 元以上6,000 元以下罰鍰，並應記違規點數
    1 點，道路交通管理處罰條例第33條第1 項第13款、第63條
    第1 項第1 款分別定有明文。
三、本件受處分人駕駛車牌號碼7U-3458 號自用小客車，於96年
    8 月24日12時44分許，行經國道三號竹林匝道北上處時，因
    行駛高速公路未依號誌指示行車，經設置於該路口之微電腦
    闖紅燈及測速自動照相儀器當場以拍照之方式採證，由舉發
    單位內政部警政署國道公路警察局第六警察隊竹林分隊於96
    年10月5 日逕行掣單舉發，並於96年10月8 日以掛號方式送
    達受處分人。嗣因受處分人未於應到案日期即96年11月4 日
    前到案或繳納罰鍰，原處分機關遂於97年5 月16日依道路交
    通管理處罰條例第33條第1 項第13款規定，裁處受處分人6,
    000 元罰鍰，受處分人收受該裁決書，並於法定期間內聲明
    異議等情，有內政部警政署國道公路警察局舉發違反道路交
    通管理事件通知單（公警局交字第ZFC056562 號）、掛號郵
    件簽收（收據）清單、臺北市交通事件裁決所違反道路交通
    管理事件裁決書（北市裁四字第裁22-ZFC056562號）及送達
    證書在卷可憑。
四、經查：
（一）受處分人於96年8 月24日12時44分許，駕駛車號7U-3458
      號自用小客車，行經國道三號公路北向竹林匝道處，於紅
      燈亮起1.1 秒時，受處分人所駕駛之上開車輛經過感應線
      圈，車頭伸越停止線，而受處分人並未停止行駛，嗣於紅
      燈亮起1.7 秒後，續以時速55公里往前行駛等情，有卷附
      之採證照片2 張、內政部警政署國道公路警察局第六警察
      隊97年8 月18日公警六交字第0970672154號函一份附卷可
      稽，復為受處分人於本院調查時供述在卷（本院卷第29頁
      ），堪認受處分人確有於前揭違規之事實。
（二）又上揭自用小客車之ZFC056562 號違規案件，無繳納罰鍰
      之紀錄，仍列管中等情，業經臺北市交通事件裁決所97年
      8 月12日北市裁申字第09740306000 號函覆明確，並有違
      規查詢報表一紙在卷可考（本院卷第19頁）。又該車輛自
      95年10月23日於新竹市監理站換發行照後，並無再換照之
      記錄，亦有臺北市監理處97年8 月14日北市監牌字第0976
      1984800 號函函覆在卷（本院卷第18頁）。
（三）受處分人一則無法提出任何單據，一則無法釋明係以何種
      方式在何地繳納，且又與前揭證據不符，是其空言辯稱已
      繳納罰鍰云云，即難憑信。從而，受處分人有未依號誌指
      示行車之違規行為，且逾期未到案及繳納罰鍰之事實，均
      堪以認定。
五、綜上所述，原處分機關依道路交通管理處罰條例第33條第1
    項第13款規定，裁處受處分人罰鍰6,000 元，固非無見，惟
    據上揭規定，受處分人有違反道路交通管理處罰條例第33條
    第1 項之行為，尚須依同條例第63條第1 項第1 款之規定並
    予記違規點數1 點，原處分機關於裁決書之處罰主文欄上漏
    未記載記違規點數1 點，即難認為允洽。從而，本件受處分
    人之異議雖無理由，然原處分既有不當，自應由本院將原處
    分撤銷，並依據道路交通管理處罰條例第33條第1 項第13款
    、第63條第1 項第1 款之規定，裁處如主文第2 項所示，以
    資適法。
六、據上論斷，應依道路交通案件處理辦法第20條前段，裁定如
    主文。
中    華    民    國    97    年    10    月    17    日
                  交通法庭  法  官  林勇如
上正本證明與原本無異。
如不服本裁定，應於裁定送達後5 日內向本院提出抗告狀。
                            書記官  葉潔如
中    華    民    國    97    年    10    月    17    日


司法院資訊處製作；財團法人民間司法改革基金會備份。
